【裁判字號】    96,易,736
【裁判日期】    970118
【裁判案由】    竊盜
【裁判全文】
臺灣雲林地方法院刑事判決               96年度易字第736號
公  訴  人  臺灣雲林地方法院檢察署檢察官
被      告  甲○○
                      （現另案在臺灣雲林第二監獄執行中）
            乙○○
上列被告等因竊盜案件，經檢察官提起公訴（96年度偵字第4500
號），被告於準備程序中就被訴事實為有罪之陳述，經本院告知
簡式審判程序意旨，並聽取公訴人、被告之意見後，裁定依簡式
審判程序審理，判決如下：
    主  文
甲○○竊盜，累犯，處有期徒刑陸月；又共同竊盜，累犯，處有
期徒刑伍月；應執行有期徒刑拾月。
本件乙○○部分公訴不受理。
    犯罪事實及理由
壹、程序事項：
    本件屬於刑事訴訟法第376 條第1 款所列案件，依同法第28
    4 條之1 規定得由受命法官獨任審理。又本件經被告甲○○
    於準備程序期日為有罪之陳述，而經本院裁定以簡式審判程
    序加以審理，則依據刑事訴訟法第273 條之2 、同法第159
    條第2 項之規定，不適用傳聞法則有關限制證據能力之相關
    規定；並得依同法第310 條之2 之準用同法第454 條之規定
    製作略式判決書，依法僅需記載犯罪事實、證據名稱及應適
    用之法條，並得以簡略方式為之，合先敘明。
貳、實體事項：
一、構成犯罪事實：
    甲○○前於民國94年間因施用毒品案件，經本院於95年3 月
    19日，以95年度訴字第74號判處應執行有期徒刑1 年確定，
    甫於96年4 月13日縮短刑期執行完畢。詎仍不知悔改，復基
    於意圖為自己不法所有之犯意，而為下列竊盜行為：
    (一)於96年8 月31日下午4 時許，在雲林縣二崙鄉二崙國中旁
      產業道路，見丙○○所有，已繳銷牌照之自用小貨車（原
      車牌號碼為9L-6443 號）遭不詳人士竊取後，棄置該處，
      且車鑰匙未拔下，認有機可趁，竟以該鑰匙發動引擎，竊
      取該自用小貨車，得手後，留供己代步用。
    (二)於96年9 月1 日下午3 時許，甲○○另與乙○○（已死亡
      ，另為公訴不受理判決，詳如後述）基於意圖為自己不法
      所有之犯意聯絡，由甲○○駕駛上開竊得之自用小貨車，
      搭載不知情之乙○○，前往雲林縣二崙鄉○○村○○路65
      -5號，之前由戊○○所開設、現已歇業，無人居住之「星
      樂園KTV 」，2 人推由乙○○自後門進入KTV 內，徒手將
      戊○○所有之製冰機、洗毛巾機、刨冰機各1 臺搬至KTV
      前門，甲○○則負責在前門接應、把風，2 人並合力將該
      等機器搬至甲○○駕駛之上開自用小貨車上後離去。得手
      後，2 人擬將該批竊得財物變賣現金花用，然於同日下午
      3 時30分許，2 人駕駛上開自用小貨車行經雲林縣二崙鄉
      ○○村○○路與成功路口時，為警發覺有異，當場攔檢盤
      查，在車上發現製冰機、洗毛巾機、刨冰機各1 臺，並查
      知該部自用小貨車原車牌號碼係9L-6443 號，且已繳銷牌
      照，始悉上情。
二、認定犯罪事實所憑之證據：
    (一)被害人丙○○於警詢時之指述。
    (二)被害人戊○○於警詢時之指述。
    (三)贓物認領保管單2 紙。
    (四)汽車新領牌照登記書、汽機車各項異動登記書各1 紙。
    (五)照片20張。
    (六)同案被告乙○○於警詢及偵查中之供述。
    (七)被告甲○○於警詢、偵查及本院審理時之自白，且與上開
      積極證據相符，應可採信。
    (八)綜上所述，本件事證明確，被告甲○○2 次竊盜犯行均應
      堪認定。
三、論罪科刑之理由：
    (一)核被告甲○○2 次所為，均係犯刑法第320 條第1 項之竊
      盜罪。被告就竊取製冰機、洗毛巾機、刨冰機各1 臺之竊
      盜犯行與乙○○間，有犯意聯絡及行為分擔，均為共同正
      犯。被告所犯上開2 罪犯意各別，應分論併罰。
    (二)被告前於94年間因施用毒品案件，經本院於95年3 月19日
      ，以95年度訴字第74號判處應執行有期徒刑1 年確定，甫
      於96年4 月13日縮短刑期執行完畢，有臺灣高等法院被告
      前案紀錄表1 份在卷可參，其於前開有期徒刑執行完畢後
      5 年內故意再犯本件有期徒刑以上之罪，為累犯，應各依
      刑法第47條第1 項規定加重其刑。
    (三)爰審酌被告前有毒品、竊盜等前科，素行不良，四肢健全
      ，不思以正當途徑賺取所需，竟竊取他人財物，擬變賣現
      金花用，除破壞社會秩序，也對被害人造成財產損失，及
      其竊盜次數，被害人事後業已領回失竊物品，損失較輕，
      並考量被告僅高職學歷，教育程度不高，之前在家務農，
      經濟狀況不佳，犯後坦承犯行，態度良好等一切情狀，各
      量處如主文所示之刑，並定其應執行之刑。
四、其餘公訴事實之判斷：
    (一)公訴意旨另以：被告乙○○與甲○○基於意圖為自己不所
      有之犯意聯絡，於96年9 月1 日下午3 時許，由甲○○駕
      駛竊得之原車牌號碼為9L-6443 號自用小貨車，搭載不知
      情之乙○○，前往雲林縣二崙鄉○○村○○路65-5號「星
      樂園KTV 」，竊得戊○○所有之製冰機、洗毛巾機、刨冰
      機各1 臺。因認被告乙○○亦犯有刑法第320 條第1 項之
      竊盜罪嫌。
    (二)按被告死亡者，於偵查中應為不起訴之處分；又起訴之程
      序違背規定者，應諭知不受理之判決，並得不經言詞辯論
      為之。刑事訴訟法第252 條第6 款、第303 條第1 款、第
      307 條分別定有明文。經查，本件被告乙○○涉有刑法第
      320 條第1 項之竊盜罪嫌，經檢察官於96年11月30日向本
      院提起公訴，本院於96年12月14日方收受該案，繫屬於本
      院等情，有起訴書、臺灣雲林地方法院檢察署96年12月14
      日丁○泰信96偵4500字第32347 號函及本院於其上所蓋之
      收文章（收文日期為96年12月14日）附卷可稽，惟查被告
      業於96年9 月14日死亡，有其個人基本資料查詢結果1 紙
      在卷可稽。揆諸前揭說明，本件公訴人原應為不起訴之處
      分，其提起公訴，為起訴之程序違背規定，爰不經言詞辯
      論，逕為諭知不受理之判決。
五、適用之法律：
    (一)刑事訴訟法第273 條之1 第1 項、第284 條之1 、第299
      條第1 項前段、第303 條第1 款、第307 條。
    (二)刑法第320 條第1 項、第28條、第47條第1 項、第51條第
      5 款。
    (三)刑法施行法第1 條之1 第1 項、第2 項前段。
本案經檢察官廖弼妍到庭執行職務。
中    華    民    國    97    年    1     月    18    日
                  刑事第二庭  法  官  廖淑華
以上正本證明與原本無異。
如不服本判決，應於判決收受後10日內，向本院提出上訴狀（須
附繕本）。
                              書記官  張菀純
中    華    民    國    97    年    1     月    18    日
附錄本案論罪科刑法條全文：
刑法第320 條：（普通竊盜罪、竊佔罪）
意圖為自己或第三人不法之所有，而竊取他人之動產者，為竊盜
罪，處5 年以下有期徒刑、拘役或5 百元以下罰金。
意圖為自己或第三人不法之利益，而竊佔他人之不動產者，依前
項之規定處斷。
前二項之未遂犯罰之。


司法院資訊處製作；財團法人民間司法改革基金會備份。
